臺灣高等法院臺中分院刑事判決　　　 100年度上訴字第2019號
上　訴　人
即　被　告　李和家
指定辯護人　本院公設辯護人劉秋蘭
上列上訴人因違反毒品危害防制條例案件，不服臺灣彰化地方法
院100年度訴字第866號中華民國100年8月26日第一審判決（起訴
案號：臺灣彰化地方法院檢察署100年度偵字第4462號），提起
上訴，本院判決如下：
    主  文
上訴駁回。
    事  實
一、李和家前於民國（下同）94年間，因施用第一級毒品案件，
    經臺灣彰化地方法院於94年8月22日以94年度訴字第1188號
    判決判處有期徒刑7月確定，於95年5月12日執行完畢。
二、李和家明知海洛因、甲基安非他命分別為毒品危害防制條例
    第2條第2項第1款、第2款所列管之第一級、第二級毒品，不
    得非法持有、販賣，竟分別起意為下列犯行：
  (一)李和家基於販賣第一級毒品海洛因以營利之犯意，以其所有
    之門號0000000000號SIM卡裝入不詳廠牌手機內（手機序號
    ：000000000000000號，該手機及門號卡均未扣案），作為
    聯絡販賣海洛因之用，而於附表一所示之聯繫交易時間、方
    式、交易價格，於附表一所示之交易時間，在附表一所示之
    交易地點，販賣第一級毒品海洛因予附表一所示之購毒者陳
    志明，而完成交易。
  (二)李和家基於販賣第二級毒品甲基安非他命以營利之犯意，以
    其所有之門號0000000000號SIM卡裝入不詳廠牌手機內（手
    機序號：000000000000000號，該手機及門號卡均未扣案）
    ，作為聯絡販賣甲基安非他命之用，而於附表二編號1所示
    之聯繫交易時間、方式、交易價格，於附表二編號1所示之
    交易時間，在附表二編號1所示之交易地點，販賣第二級毒
    品甲基安非他命予附表二編號1所示之購毒者林正雄，而完
    成交易。
  (三)李和家基於販賣第二級毒品甲基安非他命以營利之犯意，以
    其所有之門號0000000000號SIM卡裝入不詳廠牌手機內（手
    機序號：000000000000000號，該手機並未扣案），作為聯
    絡販賣甲基安非他命之用，而以附表二編號2所示之聯繫交
    易時間、方式、交易價格，於附表二編號2所示之交易時間
    ，在附表二編號2所示之交易地點，販賣第二級毒品甲基安
    非他命予附表二編號2所示之購毒者林正雄，而完成交易。
  (四)嗣經員警持臺灣彰化地方法院核發之通訊監察書，對李和家
    上開持用之0000000000號、0000000000號行動電話實施通訊
    監察，並於100年5月12日上午5時55分起至同日上午6時10分
    許，持臺灣彰化地方法院檢察署檢察官核發之拘票及臺灣彰
    化地方法院核發之搜索票，至李和家當時之女友王秀玉位於
    彰化縣溪湖鎮○○里○○路41號住處內，拘提李和家並實施
    搜索，扣得李和家所有之門號0000000000號SIM卡（裝載於
    李和家所有，然與本案無關之諾基亞廠牌序號為0000000000
    00000號之手機內），而查悉上情。
二、案經彰化縣警察局鹿港分局報告臺灣彰化地方法院檢察署檢
    察官偵查起訴。
    理  由
壹、程序部分：
一、按被告以外之人於偵查中向檢察官所為陳述，除顯有不可信
    之情況者外，得為證據，刑事訴訟法第159條之1第2項定有
    明文。偵查中對被告以外之人（包括證人、鑑定人、告訴人
    、被害人及共同被告等）所為之偵查筆錄，或被告以外之人
    向檢察官所提之書面陳述，性質上均屬傳聞證據。惟現階段
    刑事訴訟法規定檢察官代表國家偵查犯罪、實施公訴，依法
    其有訊問被告、證人及鑑定人之權，證人、鑑定人且須具結
    ，而實務運作時，檢察官偵查中向被告以外之人所取得之陳
    述，原則上均能遵守法律規定，不致違法取供，其可信度極
    高，職是，被告以外之人前於偵查中已具結而為證述，除反
    對該項供述得具有證據能力之一方，已釋明「顯有不可信之
    情況」之理由外，不宜以該證人未能於偵訊中接受他造之反
    對詰問為由，即遽指該證人於偵查中之陳述不具證據能力。
    查本判決以下所引證人陳志明、林正雄於偵訊中之陳述，均
    經檢察官諭令具結（見偵查卷第40、73頁），其等證詞之憑
    信性已獲擔保，又查無其他證據足認其等於偵查中之陳述有
    何顯不可信之情事，依前開說明，本院認證人陳志明、林正
    雄於偵查中具結後之證言，自均應具有證據能力。
二、次按被告以外之人（包括證人、鑑定人、告訴人、被害人及
    共同被告等）於審判外之陳述雖不符刑事訴訟法第159條之1
    至之4等四條之規定，而經當事人於審判程序同意作為證據
    ，法院審酌該言詞陳述或書面陳述作成時之情況，認為適當
    者，亦得為證據；當事人、代理人或辯護人於法院調查證據
    時，知有刑事訴訟法第159條第1項不得為證據之情形，而未
    於言詞辯論終結前聲明異議者，視為有前項之同意，同法第
    159條之5定有明文。立法意旨在於傳聞證據未經當事人之反
    對詰問予以核實，原則上先予排除。惟若當事人已放棄反對
    詰問權，於審判程序中表明同意該等傳聞證據可作為證據；
    或於言詞辯論終結前未聲明異議，基於尊重當事人對傳聞證
    據之處分權，及證據資料愈豐富，愈有助於真實發見之理念
    ，且強化言詞辯論主義，使訴訟程序得以順暢進行，上開傳
    聞證據亦均具有證據能力。本件證人陳志明固曾於警詢中為
    陳述，其性質雖屬傳聞證據，惟查無符合同法第159條之1至
    之4等前4條之情形，其所為之上開警詢筆錄內容，業經本院
    審理時予以提示並告以要旨，且各經檢察官、被告及辯護人
    等人表示意見。當事人已知上述筆錄乃傳聞證據，且均未於
    言詞辯論終結前對該筆錄內容聲明異議，依上開規定，是前
    揭證人於警詢中之證言已擬制同意其有證據能力，本院審酌
    上開筆錄作成時，較無人情施壓或干擾，亦無不當取供之情
    形，認為以之作為本案之證據亦屬適當，是前揭證人於警詢
    中之證言自具有證據能力。
三、再按所謂被告以外之人於審判外之陳述，係指被告以外之人
    就其曾經參與或見聞之事實，事後追憶並於審判外為陳述者
    而言。如被告以外之人係被告犯罪之共同正犯、共犯、相對
    人、被害人或其他關係人，而於被告實行犯罪行為時與被告
    為言詞或書面對談，且其對話之本身即係構成被告犯罪行為
    之部分內容者，因非屬其事後就曾經與聞之事實所為之追憶
    ，自與審判外之陳述有間，二者不容混淆。又國家基於犯罪
    偵查之目的，對被告或犯罪嫌疑人進行通訊監察，乃係以監
    控與過濾受監察人通訊內容之方式，蒐集對其有關之紀錄，
    並將該紀錄予以查扣，作為認定犯罪與否之證據，屬於刑事
    訴訟上強制處分之一種，而監聽係通訊保障及監察法第13條
    第1項所定通訊監察方法之一，司法警察機關依法定程序執
    行監聽取得之錄音，係以錄音設備之機械作用，真實保存當
    時通訊之內容，如通訊一方為受監察人，司法警察在監聽中
    蒐集所得之通訊者對話，若其通話本身即係被告進行犯罪中
    構成犯罪事實之部分內容，則依前開說明，自與所謂「審判
    外之陳述」無涉，應不受傳聞法則之規範，當然具有證據能
    力（最高法院97年度台上字第1069號判決要旨參照）。揆諸
    上揭說明，本判決引用為證據之監聽譯文，其內容係有關被
    告持用門號0000000000、0000000000號行動電話所為之通訊
    監察，係屬受監察人進行本件犯罪行為之對話內容，並非所
    謂被告或被告以外之人於審判外之陳述至明。再按有事實足
    認被告或犯罪嫌疑人涉犯有最輕本刑為三年以上有期徒刑之
    罪嫌，並危害國家安全或社會秩序情節重大，而有相當理由
    可信其通訊內容與本案有關，且不能或難以其他方法蒐集或
    調查證據者，得發通訊監察書。通訊監察書，偵查中由檢察
    官依司法警察機關聲請或依職權以書面記載通訊保障及監察
    法第11條之事項，並敘明理由、檢附相關文件，聲請該管法
    院核發，96年12月11日修正施行之通訊保障及監察法第5條
    第1項第1款、第2項定有明文。是如依上開程序之通訊監察
    所取得之證據，即屬依法定程序所取得，自有證據能力。本
    案對被告所使用之0000000000、0000000000號行動電話之通
    訊監察，係檢察官依法向臺灣彰化地方法院聲請，由臺灣彰
    化地方法院核發實施，本件監聽業經臺灣彰化地方法院依法
    分別核發100年度聲監字第141號通訊監察書及其電話附表（
    監察期間自100年2月23日上午10時起至100年3月24日上午10
    時止）、100年度聲監字第230號通訊監察書及其電話附表（
    監察期間自100年3月24日上午10時起至100年4月22日上午10
    時止）核准對其實施通訊監察在案，有詳載聲監案號、案由
    、監察電話及對象之該等通訊監察書及其電話附表均影本各
    1份在卷可參（見警卷第1、3頁），是該通訊監察譯文（詳
    後所述）取得之合法性無疑，自有證據能力。又通訊監察錄
    音之譯文，僅屬依據監聽錄音結果予以翻譯之文字，固具文
    書證據之外觀，但實際上仍應認監聽所得之錄音帶或光碟，
    始屬調查犯罪所得之證物；刑事訴訟法第165條之1第2項所
    稱之證物，如其蒐證程序合法，並經合法調查，自具證據能
    力。因此檢察官如提出通訊監察錄音之譯文為其證據方法，
    實乃以其監聽所得之錄音帶或光碟，為調查犯罪所得之證物
    ，法院本應依刑事訴訟法第165條之1所列之方法調查，以判
    斷該錄音帶或光碟是否與通訊監察錄音之譯文相符。而監聽
    錄音製作之譯文，雖通常為偵查犯罪機關單方面製作，然若
    被告或訴訟關係人對其真實性並無爭執，經法院於審判期日
    提示譯文供當事人辨認、表示意見並為辯論者，程序自屬適
    法（最高法院95年度台上字第295號、94年度台上字第4665
    號判決要旨參照）。本件被告、辯護人及檢察官對於通訊監
    察案件錄音光碟內容之真正並無爭執，對於錄音所譯成通訊
    監察譯文之真正亦不爭執，且本案通訊監察譯文並於本院審
    理時經合法調查，則此項通訊監察之譯文自具有證據能力。
四、復按刑事訴訟法第159條之4第2款規定，除前三條之情形外
    ，除顯有不可信之情況外，從事業務之人於業務上或通常業
    務過程所須製作之紀錄文書、證明文書，亦得為證據。此係
    因從事業務之人在業務上或通常業務過程製作之上開文書，
    因係於通常業務上不間斷而規律之記載，一般均有會計等人
    員校對，記錄時亦無預見日後將作為證據之偽造動機，其虛
    偽之可能性較小，且如讓製作者以口頭方式在法庭上再重述
    過去之事實或數據，實際上有其困難，二者具有一定程度之
    不可代替性，是除非有顯不可信之情況外，上開業務文書應
    均具有證據能力。查卷附之門號0000000000號、0000000000
    號之行動電話通聯紀錄（見原審卷第111至119頁、第98至11
    0頁背面）、證人陳志明申設持用之0000000000號行動電話
    查詢資料（見警卷第27頁、原審卷第85頁）、證人林正雄持
    用之0000000000號行動電話查詢資料（見偵卷第102頁），
    本係由該電信業者為計算電話通話費用，而以電信業者管控
    中之電腦設備逐筆紀錄門號申請人之姓名資料、通話門號之
    通話日期、時間長短、通話對方門號（即發話方、受話方與
    發簡訊）、通話地點所在之最近基地台位置等。卷內所附電
    話通聯紀錄資料及申設行動電話查詢資料，顯非為訴訟上之
    特定目的而製作，而係屬於通常業務過程中不間斷的有規律
    記載，是其記載者，不具有個案性質，自係屬於從事業務之
    人於業務上或通常業務過程所須製作之紀錄文書，經查亦無
    顯不可信之情況，故本件通聯紀錄及前揭行動電話查詢資料
    自均應具有證據能力。
五、本判決下列所引扣押物品、照片，均具有證據能力：
  (一)按關於非供述證據之物證，或以科學、機械之方式，對於當
    時狀況所為忠實且正確之記錄，性質上並非供述證據，均應
    無傳聞法則規定之適用；如該非供述證據非出於違法取得，
    並已依法踐行調查程序，即不能謂無證據能力（最高法院97
    年度台上字第1401號、第6153號判決要旨參照）。
  (二)查，扣案被告所有之行動電話門號0000000000號SIM卡（查
    扣時係裝載在扣案序號為000000000000000號之諾基亞廠牌
    手機內），係員警持臺灣彰化地方法院核發之搜索票執行合
    法搜索扣押程序所得之物證，此有該搜索票、彰化縣警察局
    鹿港分局搜索扣押筆錄、扣押物品目錄表在卷可參（見警卷
    第83至86頁），當事人等未就此爭執，且迄至言詞辯論終結
    前亦未聲明異議，本院審酌並無證據顯示該扣案物有違法取
    得之情形，復參酌該證據與本案具有關連性，並經本院於審
    理期日當庭提示予當事人及辯護人而依法踐行調查程序，認
    為以之作為證據應屬適當，是依法認定具有證據能力。
  (三)次查，卷附被告持用之上開扣押行動電話照片2張、證人林
    正雄持用之0000000000號行動電話照片2張（見警卷第87頁
    、偵查卷第68頁），均係警方以照相機之功能，於查獲被告
    及詢問證人林正雄時，針對被告及證人陳志明持用之行動電
    話螢幕、外觀蒐證所拍攝之照片，核均不含有人類意思表達
    之供述要素，其內容與現實情狀之一致性，係透過機械原理
    加以還原，並無人對現實情形之記憶、知覺經常可能發生之
    誤差（如知覺之主觀性及記憶隨時間推移而發生變化、遺忘
    等），故上開證據均屬非供述證據，並無傳聞法則之適用（
    最高法院97年度台上字第3854號判決要旨參照）。又當事人
    及辯護人於準備程序及審理期日均未爭執該等證據之證據能
    力，且迄至言詞辯論終結前亦未聲明異議，本院審酌並無證
    據顯示該等證據有違法取得之情形，復參酌該等證據與本案
    具有關連性，並經本院於審理期日當庭提示予當事人及辯護
    人而依法踐行調查程序，認為以之作為證據應屬適當，是依
    法均認定具證據能力。
貳、實體部分：
一、關於事實欄二、(一)上訴人即被告李和家（下稱被告）販賣第
    一級毒品海洛因予證人陳志明部分：
  (一)被告有於附表一所示聯繫交易時間，以其當時持用之000000
    0000號行動電話與證人陳志明持用之0000000000號行動電話
    聯繫，並於附表一所示交易時間、地點，與證人陳志明見面
    且完成第一級毒品海洛因之交易之事實，業據被告於本院準
    備程序及審理時坦白承認（見本院卷第61、77頁）。
  (二)本件並有下列補強證據可資佐證：
    1.證人陳志明於警詢證稱：我所施用之毒品海洛因是向李和
      家（綽號：和家）之男子購買。行動電話0000000000號是
      我本人所申裝並使用。李和家聯絡電話為0000000000號，
      我跟他是朋友關係，與他沒有仇隙及金錢糾紛。（問：警
      方提示通訊監察譯文及撥放音檔【100年3月2日11時28
      分49秒《Ａ：陳志明0000-000000號，下同。Ｂ：李和家
      0000-000000號，下同》「Ｂ：喂。Ａ：喂，你在做什麼
      。Ｂ：你誰？Ａ：我…阿明啦。Ｂ：阿明。Ａ：嗯。Ｂ：
      叨位的阿明？Ａ：三家莊那個ㄚ。Ｂ：ㄚ。Ａ：阿明。Ｂ
      ：喔…，按怎？Ａ：你在做什麼？Ｂ：我哩厝ㄚ，按怎？
      Ａ：喔！Ｂ：你人哩叨ㄚ，你家喔？Ａ：我家ㄚ。Ｂ：我
      等咧過去找你啦。Ａ：嗯。Ｂ：ㄚ坤榮有在那嗎？Ａ：嘸
      咧。Ｂ：嘸喔，好啦，我等咧過去找你啦。Ａ：喔好」、
      100年3月2日15時57分4秒《Ａ：李和家0000-000000號
      ，下同。Ｂ：陳志明0000-000000號，下同》「Ｂ：喂。
      Ａ：阿明喔。Ｂ：嗯，按怎嗯？Ａ：卡暗咧，卡暗就OKㄚ
      啦。Ｂ：嗯。Ａ：這樣瞭解啦喔。Ｂ：嗯好好。Ａ：我剛
      去你家怎麼找不到你的人。Ｂ：我和我兒子出去ㄚ。Ａ：
      喔，好OK好好。Ｂ：也。Ａ：我現在這有不一樣的ㄋㄟ。
      Ｂ：ㄚ？Ａ：有不一樣的ㄋㄟ。Ｂ：嗯，不要了啦。Ａ：
      好啦，好啦，嘸卡暗咧啦這樣好嗎？Ｂ：嗯。Ａ：等我的
      消息啦，這樣好嗎？Ｂ：嗯。Ａ：OK吧！Ｂ：好好。」】
      ，上譯文資料，100年3月2日上午11時28分49秒及同日下
      午15時57分4秒是你與何人之通話？通話內容意思為何？
      ）這是我與李和家所通的電話，通話內容意思是李和家說
      有毒品海洛因及安非他命要賣給我，我只有跟他買海洛因
      。（問：續上述資料你們交易毒品地點在何處？是否有交
      易成功？向「李和家」購買多少錢毒品《是何種毒品》？
      是何人跟你交易毒品？）是當日下午5時許，在我家《彰
      化縣花壇永春村彰員路1段456巷7號》門前空地和李和家
      交易毒品海洛因，有交易成功，是李和家跟我交易毒品的
      ，是他拿給我的...是購買5百元的海洛因。（問：承上記
      譯文中「卡暗咧，卡暗就OK丫啦」是何意思？「我現在這
      有不一樣的ㄋㄟ」是何意思？）「卡暗咧，卡暗就OK丫啦
      」意思是指他晚一點拿到毒品就會拿給我，「我現在這有
      不一樣的ㄋㄟ」意思是指他還有安非他命等語（見警卷第
      104至105頁）。
    2.證人陳志明於偵訊具結證稱：我的電話是0000000000號。
      00 00000000是李和家的電話。（問：《提示：100年3月2
      日上午11時28分監聽譯文》內容為何？）早上我先打電話
      給他問他在哪，他說他在家裡，下午他又打電話給我說他
      那裡有好東西問我要不要，我說我在家，他就一個人騎機
      車過來我家門前空地，他有拿安非他命、海洛因出來給我
      看，我跟他說我只有500元，他就用一些海洛因給我，我
      沒有跟他買安非他命，約在下午5時有交易成功。（問：
      你與李和家認識多久？）快7、8年。（問：你有無欠李和
      家錢？）沒有。我警詢所言實在等語（見偵查卷第37至38
      頁）。
    3.證人陳志明於原審審理時復證稱：行動電話門號00000000
      00號是我所使用，行動電話門號0000000000號是李和家來
      我家找我的時候所留給我的。（問：今年3月2日被告有無
      到你家？）有，...那天被告到我家，他有拿500元的海洛
      因給我，我就交付給被告500元，被告也有拿安非他命說
      要賣給我，但是我說不要，我只有向被告購買海洛因而已
      。（問：當天被告是一個人到你的住處，還是有無和別人
      一起去？）被告是一個人去，我知道被告有女朋友，但不
      知道是誰，當天他女朋友沒有與他一起去，被告當天是開
      車來或是騎乘機車來，我不記得了，但是進到我家的人，
      只有被告他一個人，我確定只有被告一個人，後來我也有
      送他出門才回我的住處，我的住處是三合院，我記得當天
      我是送被告離開我家三合院前庭院。（問：被告是否是在
      你的房間裡面交付第一級毒品海洛因給你？）是，我也是
      在我的房間裡面交付500元給被告。（問：為何你在警局
      時稱是在你家前面的空地與李和家交易毒品，與你剛才稱
      是在你住處房間內交易毒品不同《提示偵卷第27頁證人陳
      志明警詢筆錄並告以要旨》？）應該是我在警局所說的比
      較正確，因為距離交易時間比較近，且因還有其他次李和
      家有進到我的房間拿毒品給我，我現在也記不清楚到底該
      次《按：指附表一所示該次》的交易地點是在我的房間，
      還是我住處門前的空地，應該是我在警局所說的才正確，
      因當時我的記憶比較清楚。警察有通訊譯文，也有播放我
      與李和家的通話內容，所以我就把我與李和家交易海洛因
      的真實情形說出來，沒有人教我要怎麼說，我就是照實講
      ，我與李和家發生什麼事情，我就說什麼事情等語（見原
      審卷第173頁背面至175頁）。
    4.證人陳志明雖於原審審理時證稱其與被告交易海洛因之地
      點係在其住處房間內，而與其警詢、偵訊所述交易地點係
      在其住處門前空地略有不同，然經審酌常情，一般人之記
      憶常會伴隨時間經過久遠，而有記憶模糊不清之現象，依
      證人陳志明前開所稱交易地點之地理位置差異極微，尚不
      足以影響其證詞之可信性；復審酌證人陳志明於原審審理
      時證稱其於警詢距離案發時較近，記憶較清楚正確乙節，
      堪認被告與證人陳志明就附表一所示交易地點，應係如證
      人陳志明於警詢所述交易地點（同偵訊所述地點）較為正
      確。經核證人陳志明上開警詢、偵訊及於原審審理時之證
      述，除就交易地點外均相符合，且就其向被告購買海洛因
      之時間、方式等各重要情節均證述甚詳，並與卷附被告持
      用之0000000000號與證人陳志明持用之0000000000號行動
      電話於附表一所示聯繫交易時間之通訊監察譯文、通聯紀
      錄（見警卷第26頁、原審卷第86 頁背面）相合可佐，可
      供擔保證人陳志明上開證詞之真實性，其等上開通話譯文
      如下：
      100年3月2日上午11時28分49秒《Ａ：陳志明0000-0000
        00號，下同。Ｂ：李和家0000-000000號，下同》
        Ｂ：喂
        Ａ：喂，你在做什麼
        Ｂ：你誰
        Ａ：我…阿明啦
        Ｂ：阿明
        Ａ：嗯
        Ｂ：叨位的阿明
        Ａ：三家莊那個ㄚ
        Ｂ：ㄚ
        Ａ：阿明
        Ｂ：喔…，按怎
        Ａ：你在做什麼
        Ｂ：我哩厝ㄚ，按怎
        Ａ：喔！
        Ｂ：你人哩叨ㄚ，你家喔
        Ａ：我家ㄚ
        Ｂ：我等咧過去找你啦
        Ａ：嗯
        Ｂ：ㄚ坤榮有在那嗎
        Ａ：嘸咧
        Ｂ：嘸喔，好啦，我等咧過去找你啦
        Ａ：喔好
      100年3月2日15時57分04秒《Ａ：李和家0000-000000號
        ，下同。Ｂ：陳志明0000-000000 號，下同》
        Ｂ：喂
        Ａ：阿明喔
        Ｂ：嗯，按怎嗯
        Ａ：卡暗咧，卡暗就OKㄚ啦
        Ｂ：嗯
        Ａ：這樣瞭解啦喔
        Ｂ：嗯好好
        Ａ：我剛去你家怎麼找不到你的人
        Ｂ：我和我兒子出去ㄚ
        Ａ：喔，好OK好好
        Ｂ：也
        Ａ：我現在這有不一樣的ㄋㄟ
        Ｂ：ㄚ
        Ａ：有不一樣的ㄋㄟ
        Ｂ：嗯，不要了啦
        Ａ：好啦，好啦，嘸卡暗咧啦這樣好嗎
        Ｂ：嗯
        Ａ：等我的消息啦，這樣好嗎
        Ｂ：嗯
        Ａ：OK吧
        Ｂ：好好
    5.此外，證人陳志明自承曾施用海洛因及甲基安非他命，能
      區分海洛因及甲基安他命（見原審卷第173頁背面、第175
      頁），且查，證人陳志明曾因施用毒品海洛因案件，經法
      院判處罪刑確定在案，有其臺灣高等法院被告前案紀錄表
      在卷可憑（見原審卷第27至50頁），足徵其具施用毒品海
      洛因、甲基安非他命之經驗，應無誤認其向被告購得之毒
      品係海洛因之虞，亦可佐證其上開於警詢、偵訊及原審審
      理時之證述，應非虛構之詞。
    6.證人陳志明固曾於原審審理之初證稱：那天被告到我家，
      他拿安非他命給我，他也有請我施用海洛因。（問：為何
      當天被告要拿安非他命給你？）因為之前我有向他問他那
      裡有沒有安非他命，他說他那裡有，所以他要拿給我。（
      問：既然你是向他要安非他命，為何他卻是請你施用第一
      級毒品海洛因？）因為他說他那裡有更好的，所以才改請
      我施用海洛因，他的意思是問我要不要改買更好的，但是
      我當時沒有錢云云（見原審卷第173頁，下稱爭議證詞）
      ，意指並未向被告購買海洛因，而與其於上開警詢、偵訊
      及原審審理時證述之內容（參前1.至3.所述，下同）有所
      差異，然本院審酌證人陳志明上開於警詢、偵訊及原審審
      理時證述之內容，核與證人陳志明與被告之前開通訊譯文
      之通話內容相合，且證人陳志明與被告原即相識，並與被
      告無何糾紛嫌隙，此經被告及證人陳志明分別於警詢時陳
      明在卷（見警卷第29、106頁），證人陳志明當無何動機
      、理由，甘冒偽證罪之處罰及遭被告不諒解、尋仇之風險
      ，而故意虛構事實入被告於重罪之理。又證人陳志明上開
      爭議證詞係於被告同為在庭之情況下所為，嗣經證人陳志
      明當庭向原審陳明：因為被告在場，我有壓力，沒有辦法
      據實陳述等語（見原審卷第173頁），經原審徵詢被告及
      其辯護人、檢察官之同意，暫請被告與證人陳志明隔離後
      ，證人陳志明旋明確再次證述其確有與被告電話聯繫後，
      於附表一所示交易時間，地點，向被告購買海洛因乙節無
      訛（詳參前3.所述證人陳志明於原審審理時之證詞），並
      續證述：伊較常施用海洛因，至於甲基安非他命部分，僅
      是偶而趣味施用一下，因為施用甲基安非他命後好幾天沒
      有辦法睡覺，所以不敢常常施用，身體會不好等語（見原
      審卷第175頁），亦適可佐證證人陳志明於上開警詢、偵
      訊及原審審理時證稱其在被告拿出安非他命並詢問其是否
      購買當時，證人陳志明乃當場拒絕被告，而僅向被告購買
      海洛因之緣由，益徵證人陳志明上開警詢、偵訊及原審審
      理時證述其於附表一所示交易時間、地點，向被告購買海
      洛因5百元乙節，堪予採信。
    7.被告於原審雖曾辯稱：伊與證人陳志明於附表一所示交易
      時間見面時，伊當時之女友即證人王秀玉也有一起去，證
      人王秀玉可證明伊沒有賣海洛因給證人陳志明云云（見原
      審卷第17頁背面），然經原審傳訊證人王秀玉到庭作證，
      證人王秀玉就其是否曾於附表一所示交易時間，與被告一
      起至證人陳志明住處門前空地（即附表一所示交易地點）
      ，與證人陳志明見面一事，乃證稱：因時間已久，不記得
      ，想不起來等語（見原審卷第179頁背面至第180頁），是
      證人王秀玉之上開證詞顯難據為被告有利之認定。至證人
      王秀玉雖另於原審證稱並未看過被告販賣毒品乙節，然證
      人王秀玉自承其並未與被告同居，被告僅偶爾會到其住處
      過夜，且白天亦會外出「上班」等語（見原審卷第180頁
      ），顯見證人王秀玉並非無時無刻均與被告相處在一起，
      被告復業於本院準備程序及審理時坦承有販賣第一級毒品
      海洛因予證人陳志明之事實（見本院卷第61、77頁），是
      證人王秀玉此部分之證詞亦難證明被告並未販賣海洛因予
      證人陳志明。
    8.據上所述，被告確有於事實欄二、(一)所述（即附表一所示
      ）與證人陳志明電話聯繫後，交付第一級毒品海洛因予證
      人陳志明，並向證人陳志明收取5百元價金之事實，堪予
      認定。
二、關於事實欄二、(二)及(三)被告販賣第二級毒品甲基安非他命予
    證人林正雄部分：
  (一)被告有於附表二編號1、2所示聯繫交易時間，分別以其當時
    持用之0000000000號、0000000000號行動電話，與證人林正
    雄持用之0000000000號行動電話聯繫，並於附表二編號1、2
    所示交易時間、地點，與證人林正雄見面且完成第二級毒品
    甲基安非他命之交易之事實，業據被告於本院訊問、準備程
    序及審理時坦承在卷（見本院卷第33頁背面、第62頁背面、
    第78頁背面）。
  (二)本件並有下列補強證據可資佐證：
    1.證人林正雄於偵訊結證稱：（問：你的電話？）00000000
      00。（問：0000000000是誰的電話？）是我向對方買安非
      他命的電話，是一個男的，他是我朋友阿進知道我有在施
      用安非他命，阿進跟他講，他主動打電話給我，我問他如
      何稱呼，他也不跟我講。（問：你向持有0000000000之男
      子買過幾次安非他命？）2次。（問：《提示：100年3月2
      日下午6時2分監聽譯文》內容為何？）這是對方第1次主
      動打電話給我，因為我在上班手機沒開機，我下班看到有
      未接來電，打過去，對方就說他是阿進的朋友，說他那裡
      有安非他命問我需不需要，我有問他41，意思是指4分之1
      錢的安非他命多少，他說7000元，他自己要抽1000元，我
      跟他說我現在沒有錢，等13日領錢再說，因為我上班錢不
      多，我就沒有跟他聯絡，所以這次沒有交易成功。（問：
      《提示：100年3月5日下午7時54分監聽譯文》內容為何？
      ）對方主動打電話給我，因為我在上班手機沒開機，我下
      班看到有未接來電，我就打過去，對方問我有沒有錢，我
      說13日才領錢，他問我有多少，我說1千，他說好，約在
      彰化市○○路8號附近某家當鋪前，我在當鋪前等時，我
      打電話給他，他說他看到我了，我看到有1個男的走過來
      ....我就拿1千元給他，他就拿1包1千元的安非他命給我
      ，就各自離開，差不多是下午7時55、56分交易成功。（
      問：除了上開購毒成功外，還有哪一次？）100年4月11
      日有交易成功。（問：《提示：100年4月11日下午6時56
      分、100年4月11日下午7時、100年4月11日下午7時1分、
      100年4月11日下午7時18分、100年4月11日下午7時27分監
      聽譯文》內容為何？）他打電話給我，意思是說我上次給
      他裝肖為，因為我13日領錢後，就沒有跟他聯絡，沒有跟
      他買，所以他指責我說我沒有信用，又問我有沒有錢，我
      說沒有，到後來我下班時，他又打給我，問我身上有多少
      錢，我說只有幾百元，他問我有沒有辦法可以湊1千元，
      這些都是我用公共電話打的，後來我有湊到1千元，我有
      打電話給他，他就叫我騎到花壇那邊某陸橋，旁邊有1家
      樂器行旁的巷子口，我就騎車去那裡，他人已經在那裡，
      我拿1千元給他，他就拿1包安非他命給我，我們就各自離
      開了，我們是約晚上7時30分交易成功。（問：000000000
      0是誰的電話？）是他後來的電話。（問：你有無跟他一
      起合資跟其他人購買過安非他命？）沒有等語（見偵查卷
      第70至71頁）。
    2.證人林正雄於原審審理時復證稱：我是從82年施用甲基安
      非他命，相隔十幾年後才又施用，最後1次施用是今年的5
      月8日，今年大概都是2、3個禮拜才施用1次，因為我工作
      沒有賺什麼錢，我1次都是集到1千元、2千元才去購買甲
      基安非他命，所以比較久才施用1次。（問：你是否認識
      李和家？）我不認識他，但是我知道這個人，當初我不知
      道他的名字是什麼，我有問過他，他也不跟我講，當初是
      我的朋友將我的電話給他，他才打電話給我，問我是否需
      要甲基安非他命，我在與被告接洽之前，我就是向我上開
      朋友買甲基安非他命，後來也不曉得為什麼，我上開朋友
      就叫李和家打電話給我。....被告在電話中跟我說他是我
      上開朋友的朋友，並問我說是否要購買甲基安非他命，在
      電話中雖然沒有講到買賣甲基安非他命，但是我知道電話
      中的對話就是這個意思，當初第1次被告打來時，我沒有
      錢買，後來被告又打電話過來，那時候我有錢，所以我就
      向他購買1千元的甲基安非他命。（問：你向被告購買過
      幾次的第二級毒品甲基安非他命？）2次，價格各是1千元
      ，1次是他送到我這裡，1次是約在花壇，...2次向被告購
      買甲基安非他命，每次均是當場交付現金給被告，因為被
      告說他不接受賒欠。（問：你與被告在電話中如何聯繫交
      易第二級毒品甲基安非他命？）在電話中被告是稱他那裡
      有，我與被告第1次通話中是有講到4、1，意思就是4分之
      1錢的甲基安非他命，但是因為我沒有錢，所以該次我就
      沒有購買。（問：你第2次與被告聯繫購買第二級毒品甲
      基安非他命，是否就是起訴書所載的100年3月5日該次？
      情形如何？）是，該次被告是在晚上將我要購買的甲基安
      非他命送到我工作的地點。（問：《提示警卷第37頁背面
      到39頁背面，100年3月5日19時23分45秒開始之三通的通
      聯譯文》是否就是你剛剛所稱100年3月5日跟被告購買交
      易第二級毒品甲基安非他命的通聯譯文？）是。（問：你
      第三次向被告購買的情形如何？）第3次也是被告主動打
      電話給我問我要不要，我當時說我身上只有幾百元而已，
      被告就要我去籌看看，我說好，並說等我籌到再回電，後
      來我有籌到錢，所以我就打電話跟被告說我籌到錢了。《
      提示警卷第43到45頁通訊監察譯文，並告要旨》電話0000
      000號是我工作地點的電話，這就是我與被告的通話內容
      沒有錯，該次交易後來有成功，我有支付被告現金，並從
      被告那裡拿到甲基安非他命，4月10日是先說錢的問題，
      到4月11日才確定可以籌到錢向被告購買1千元的第二級毒
      品甲基安非他命，又因為花壇我不熟，所以很多通電話是
      一直在講交易地點的事。（問：100年4月11日該次交易毒
      品，被告是如何去找你？）我先騎車到花壇某個地方的中
      油加油站，附近有1個陸橋，我打電話問他人在哪裡，他
      在電話中說他人在巷子口，我就看到他在向我招手，我就
      過去，被告就拉我進去巷子裡面，他就將甲基安非他命拿
      給我，我就將錢交給他，當時被告人就站在機車旁邊，沒
      有其他人在旁，所以我知道他是騎車來的，當初我在籌錢
      的時候，我也有用公共電話打給被告等語（見原審卷第17
      6至177頁）。
    3.經核證人林正雄上開於偵訊及原審審理時證述之內容均相
      符合，且就其於附表二所示向被告購買甲基安非他命2次
      之時間、地點、方式等各重要情節均證述甚詳，並有卷附
      被告持用之0000000000號、0000000000號行動電話與證人
      林正雄，分別於附表二編號1、2所示聯繫交易時間之通訊
      監察譯文、通聯紀錄（見警卷第121至123頁、第126至128
      頁、第43至45頁、原審卷第115頁背面、第107頁）可資佐
      證，可供擔保證人林正雄上開證詞之真實性，其等上開通
      話譯文如下：
      (1)附表二編號1部分：
       100年3月5日下午7時23分45秒（Ａ：證人林正雄00000
         00000號，下同。Ｂ：李和家0000-000000號，下同）
          Ｂ：喂，正仔喔，抱歉啦
          Ａ：嘸啦，我想你可能不方便啦
          Ｂ：我現在過去找你可以嗎？
          Ａ：ㄚ
          Ｂ：我現在過去找你怎樣
          Ａ：現在，換我不方便了
          Ｂ：好啦，我了解，好啦
          Ａ：喔，抱歉，抱歉
       100年3月5日下午7時31分58秒（Ａ：證人林正雄00000
         00000號，下同。Ｂ：李和家0000-000000號，下同）
          Ｂ：喂
          Ａ：喂
          Ｂ：按怎
          Ａ：抱歉，剛才口氣有比較差
          Ｂ：ㄚ
          Ａ：我說剛才口氣有比較差
          Ｂ：沒關係
          Ａ：對啦，你怎麼稱呼
          Ｂ：我怎麼稱呼，你看到我就知道我是誰了
          Ａ：真正按呢
          Ｂ：嗯，你認識我，你有看過我啦
          Ａ：嗯
          Ｂ：嗯啦，你之前在花壇KTV 上班，你就知道我是誰了
          Ａ：是喔
          Ｂ：嗯ㄚ
          Ａ：ㄚ嘸
          Ｂ：跟那天一樣嗎
          Ａ：ㄚ
          Ｂ：跟那天一樣嗎
          Ａ：我先跟你拿「1張」啦，有嗎
          Ｂ：沒關係ㄚ
          Ａ：不是啦，算有股東啦
          Ｂ：有股東喔
          Ａ：ㄚ看怎麼樣，我在1個小時內，你有幫我留吧
          Ｂ：留你的份「1張」嗯
          Ａ：ㄚ
          Ｂ：ㄚ你看要在那裡相等ㄚ
          Ａ：不是啦，我是說我們最上頭講的那些ㄚ
          Ｂ：嗯
          Ａ：那些你有幫我留下來嗎
          Ｂ：幫你留下來，屆時再講，你現在「1 張」，你先拿
              去再講
          Ａ：我災，1張這個，我馬上給你的
          Ｂ：OK之後
          Ａ：OK之後，我就馬上打給你
          Ｂ：這樣好嗎
          Ａ：嗯
          Ｂ：OK好，那你要在那相等
          Ａ：我這你知道嗎，洗車場這你知道嗎
          Ｂ：我不知道啦，看要不要約中央陸橋那裡好嗎
          Ａ：好啦，中央陸橋那
          Ｂ：嗯，你那時會到
          Ａ：ㄚ
          Ｂ：你那時會到
          Ａ：從我這走到中央陸橋就不用二分鐘咧
          Ｂ：不用二分鐘嗎
          Ａ：嗯ㄚ
          Ｂ：你可以再站近一點的嗎
          Ａ：叨位
          Ｂ：國彰啦
          Ａ：國彰哩叨位
          Ｂ：國彰在花壇
          Ａ：國彰喔
          Ｂ：國彰你不知道嗎
          Ａ：我現在這沒有交通工作
          Ｂ：你沒交通工具嗎，我跟你講，我給一下，你馬上
              出來
          Ａ：好，OK
          Ｂ：OK，好好
          Ａ：在這消防這邊的橋下喔
          Ｂ：ㄚ縱貫路邊就對了ㄚ
          Ａ：好。
      100年3月5日下午7時54分32秒（Ａ：證人林正雄000000
        0000號，下同。Ｂ：李和家0000-000000號，下同）
          Ｂ：喂
          Ａ：喂，在叨一位
          Ｂ：我有看到你了ㄚ
          Ａ：你有看到我
          Ｂ：嗯，你是不是在當舖那裡對吧
          Ａ：嗯，對
          Ｂ：嗯，你轉過來
          Ａ：好好。
      (2)附表二編號2部分：
       100年4月11日下午6時56分20秒（Ａ：證人林正雄00-0
         0000000號，下同。Ｂ：李和家0000-000000號，下同
         ）
          Ｂ：喂
          Ａ：喂，我阿正
          Ｂ：嗯
          Ａ：我現在沒現金，要等到領錢才有啦
          Ｂ：ㄚ
          Ａ：我一定要等到領錢才有啦
          Ｂ：領錢才有喔
          Ａ：嗯ㄚ
          Ｂ：你現在身上都沒有嗎
          Ａ：身上只有幾百塊而已，也沒有用啦
          Ｂ：你看看，可不可以湊足一千元
          Ａ：湊不到一千元啦
          Ｂ：ㄚ
          Ａ：湊不到一千元啦
          Ｂ：看有沒有辦法湊足一千元啦
          Ａ：，好等一下問看看，再打給你
          Ｂ：好啦。
       100年4月11日下午7時0分10秒（Ａ：李和家0000-0000
         00號，下同。Ｂ：證人林正雄00-0000000號，下同）
          Ｂ：喂
          Ａ：喂，好啦你過來再給我
          Ｂ：我過去之後再打給你？
          Ａ：嗯ㄚ
          Ｂ：這樣喔
          Ａ：嗯ㄚ
          Ｂ：你有機車嗎
          Ａ：機車？有多遠？
          Ｂ：在我們花壇而已哩咧
          Ａ：好，OK
          Ｂ：你就有來這我裡過了ㄚ，不然在花壇，阿振他那
              你知道吧
          Ａ：不然等一下你再打給我啦
          Ｂ：好啦。
       100年4月11日下午7時1分2秒（Ａ：李和家0000-00000
         0號，下同。Ｂ：證人林正雄0000-000000號，下同）
          Ｂ：喂
          Ａ：阿振那你知道嗎
          Ｂ：我們都在圖書館那比較多啦
          Ａ：圖書館那
          Ｂ：嗯ㄚ
          Ａ：那裡盡量不要啦
          Ｂ：對ㄚ，那現在你就講一個地方，不要約在那啦
          Ａ：喔，我知道啦，那不然在圖書館
          Ｂ：你說叨位
          Ａ：喜美啦
          Ｂ：喜美哩叨ㄚ
          Ａ：廟這啦
          Ｂ：哭夭，花壇我不熟ㄚ
          Ａ：正忠加油站就對了啦
          Ｂ：是在中山路嗎
          Ａ：中山路一直騎過來就對了啦
          Ｂ：好啦，你說什麼加油站
          Ａ：那裡不是有一座天橋
          Ｂ：對對
          Ａ：OK
          Ｂ：好我現在馬上過去。
       100年4月11日下午7時18分40秒（Ａ：李和家0000-000
         000號，下同。Ｂ：證人林正雄0000-000000號，下同
         ）
          Ａ：喂，ㄚ你到了嗎
          Ｂ：你講叨位啦，你說監理站嗎
          Ａ：嘸啦，中庄啦
          Ｂ：中庄喔
          Ａ：嗯啦
          Ｂ：哭夭，我就不知道怎麼騎
          Ａ：你縱貫路一直騎過來就對了啦
          Ｂ：嗯，要騎到那
          Ａ：騎到中庄，路邊有一間廟ㄚ，你是不是過了一座
              天橋了，是嗎
          Ｂ：我現在在花壇了
          Ａ：你再騎過來
          Ｂ：直直騎看到中庄就對了嗎
          Ａ：看到天橋就對了
          Ｂ：好。
       100年4月11日下午7時27分12秒（Ａ：李和家0000-000
         000號，下同。Ｂ：證人林正雄0000-000000號，下同
         ）
          Ｂ：喂
          Ａ：ㄚ你是人哩叨
          Ｂ：我現在到了ㄚ
          Ａ：你現在到了，車停在那
          Ｂ：我現在要過去，在等紅燈
          Ａ：我現在在這裡，你天橋轉過來就好了
          Ｂ：ㄚ，你在那一邊
          Ａ：右轉就對了，你就可以看到我了。
    4.又證人林正雄上開於偵訊及原審審理時所述【即(1)證人林
      正雄於偵訊證稱：（問：《提示：100年3月2日下午6時2
      分監聽譯文》內容為何？）這是對方《按：指被告》第1
      次主動打電話給我，因為我在上班手機沒開機，我下班看
      到有未接來電，打過去，對方就說他是阿進的朋友，說他
      那裡有安非他命問我需不需要，我有問他41，意思是指4
      分之1錢的安非他命多少，他說7千元，他自己要抽1千元
      ，我跟他說我現在沒有錢，等13日領錢再說，因為我上班
      錢不多，我就沒有跟他聯絡，所以這次沒有交易成功等情
      之部分（見偵查卷第70頁）；及(2)證人林正雄於原審審理
      證稱：當初是我的朋友將我的電話給被告....被告在電
      話中雖然沒有講到買賣甲基安非他命，但是我知道電話中
      的對話就是這個意思，當初第1次被告打來時，我沒有錢
      買...之後向被告買2次各1千元甲基安非他命。（問：你
      與被告在電話中如何聯繫交易第二級毒品甲基安非他命？
      ）在電話中被告是稱他那裡有，我與被告第1次通話中是
      有講到4、1，意思就是4分之1錢的甲基安非他命，但是因
      為我沒有錢，所以該次我就沒有購買。（問：你第三次
      《按：指附表二編號2該次》向被告購買的情形如何？）
      第3次也是被告主動打電話給我問我要不要，我當時說我
      身上只有幾百元而已，被告就要我去籌看看，我說好，並
      說等我籌到再回電，後來我有籌到錢，所以我就打電話跟
      被告說我籌到錢了。《提示警卷第43到45頁通訊監察譯文
      ，並告以要旨》電話0000000號是我工作地點的電話，這
      就是該等我與被告的通話內容沒有錯，該次交易後來有成
      功，我有支付被告現金，並從被告那裡拿到甲基安非他命
      ，「4月10日」是先說錢的問題，到4月11日才確定可以籌
      到錢向被告購買1千元的第二級毒品甲基安非他命等語之
      部分（見原審卷第176頁正背面）】，復核與被告與證人
      林正雄於(1)100年3月2日下午6時2分49秒許、(2)100年4月
      10日晚上8時21分36秒許之2通通訊監察譯文之內容相符，
      有該2通通訊監察譯文在卷可佐（見警卷第37頁正背面、
      第43頁），亦可印證人林正雄前揭偵訊及於原審審理時證
      述之可信性，其等該2通通訊監察譯文如下：
    (1)100年3月2日下午6時2分49秒許（Ａ：證人林正雄0000-00
      0000號，下同。Ｂ：李和家0000-000000號，下同）：
        前段閒聊：略。
        Ｂ：我認識你啦，我知道你是誰啦 我曾看過你啦
        Ａ：是喔
        Ｂ：恩啦
        Ａ：不是啦，現在就是調不出現啦（現金），現差不多
            要等星期五那邊啦
        Ｂ：擱2天喔，你差不多要多少我留下給你ㄚ
        Ａ：我差不多要41而已咧
        Ｂ：ㄚ
        Ａ：41而已啦
        Ｂ：41你目前都處理多少
        Ａ：你講咧，我不殺價啦，你講就好了
        Ｂ：目前講白點，我都踏1啦
        Ａ：多少
        Ｂ：1啦，1張啦
        Ａ：你踏的就對了啦
        Ｂ：恩啦
        Ａ：你踏的OK啦，那沒問題啦
        Ｂ：OK啦啦
        Ａ：恩啦
        Ｂ：目前我照你行情，你要多少啦
        Ａ：嘸啦，你就講沒關係哩咧，恩ㄚ，你直接講沒關係
            啦，沒什麼好猶豫的啦
        Ｂ：這樣喔
        Ａ：恩ㄚ
        Ｂ：目前來講，我踏上去的喔，差不多在7 那邊啦，算
            我加上去的啦
        Ａ：現在這價就對了啦
        Ｂ：YES
        Ａ：喔，ㄚ現在漲那麼高喔
        Ｂ：現在都拿嘸喔
        Ａ：是喔
        Ｂ：你若拿有，我在乎杽啦
        Ａ：我災啦，我知道你的意思啦
        Ｂ：嗯啦
        Ａ：好啦
        Ｂ：看你怎麼樣啦，我再幫留下來啦，你有辦法闖到這
            來…
        Ａ：好啦
        Ｂ：我跟開這樣啦，我跟你踏多少我跟你講完了啦
        Ａ：好，沒問題
        Ｂ：好OK拜拜
        Ａ：拜拜
    (2)100年4月10日晚上8時21分36秒許（Ａ：證人林正雄00-00
      00000號，下同。Ｂ：李和家0000-000000號，下同）
        Ｂ：喂
        Ａ：喂，我阿正，誰找我
        Ｂ：你知道我是誰嗎
        Ａ：我知道，我你的聲意我知道
        Ｂ：ㄚ你現在是怎樣
        Ａ：嘸啦
        Ｂ：你有領錢嗎
        Ａ：13啦
        Ｂ：你不用跟我講那麼多，你都在騙我啦
        Ａ：我哪有騙你...
           （聊天）
        Ａ：我知道，你要這樣講是有的時候再連絡ㄚ
        Ｂ：我現在目前這邊有ㄚ
        Ａ：對ㄚ，現在算我沒有ㄚ，我要13才有領錢ㄚ
        Ｂ：13，你有自己去發落ㄚ
        Ａ：對ㄚ
        Ｂ：嗯ㄚ
        Ａ：要等我有錢的時候我再打給你ㄚ
        Ｂ：我跟你講，我再清很快，你要說13我也沒辦法幫你
            準備得宜，喔13我也不一定有，我也不敢跟你確定
        Ａ：好啦最主要也是要有錢啦
        Ｂ：最主要是你今天有沒有錢就好了
        Ａ：我今天沒錢
        Ｂ：沒錢就好啦
        Ａ：好，抱歉
        Ｂ：你再看怎樣啦，你再追看看有沒有錢，我現在身上
            目前有，ㄚ看你怎樣啦
        Ａ：好啦
        Ｂ：看你怎樣隨便你啦，不要再拿一點點的啦
        Ａ：好啦
    5.此外，證人林正雄自承曾施用甲基安非他命（見原審卷第
      176頁），且查，其曾因施用毒品甲基安非他命案件，經
      法院判處罪刑確定在案，有其臺灣高等法院被告前案紀錄
      表在卷可憑（見原審卷第52至55頁），足徵其具施用毒品
      甲基安非他命之經驗，應無誤認其向被告購得之毒品係甲
      基安非他命之虞，亦可佐證其上開於偵訊及原審審理時之
      證述，應非憑空杜撰。
    6.被告於原審審理時雖曾辯稱：伊與證人林正雄於附表二編
      號1所示該次見面時，有1位兄弟（按：應係意指「張進益
      」）及王秀玉有一起去；附表二編號2該次王秀玉也有去
      ，王秀玉可以證明伊確實沒有拿毒品給證人林正雄，也沒
      有向他拿錢，伊與證人林正雄見面都只有聊天云云（見原
      審卷178頁背面至179頁），意指該2人（「張進益」、「
      王秀玉」）可證明其並未販賣甲基安非他命予證人林正雄
      ，惟查，被告自警詢至偵訊，均未曾提及其與證人林正雄
      於附表二該2次見面，有何證人張進益、王秀玉之人在場
      ，且被告於原審移審訊問時，就附表二編號1該次與證人
      林正雄見面，僅辯以有友人「張進益」與其一起去而在場
      （並未提及王秀玉也一起去），就附表二編號2該次與證
      人林正雄見面，則從未提及有何第三人在場（見原審卷第
      17頁背面），顯見所辯不可採信，再者，被告前揭於原審
      審理時所辯附表二編號2該次，證人王秀玉可證明其並未
      拿毒品給證人林正雄云云，亦與被告自己於原審移審訊問
      時供稱附表二編號2該次，伊還「有」免費請證人林正雄
      施用甲基安非他命乙節（見原審卷第16頁背面），迥然有
      異，益見被告於原審所辯均屬推諉杜撰之詞，無足採信。
      況證人王秀玉亦於原審到庭證稱：（問：100年4月11日妳
      有無陪李和家在彰化縣花壇鄉某陸橋附近之巷口等候李和
      家的朋友？）時間已久，我想不起來。（問：妳有無跟李
      和家去花壇鄉的某個中油加油站附近的陸橋？）在我每次
      陪李和家回家去看他的女兒，都會經過一個陸橋。（問：
      妳是否曾經與李和家在某個陸橋下見過某個朋友？）我印
      象中沒有刻意去某個陸橋見朋友，就此我沒有印象，但我
      只記得有曾經因為經過某陸橋停等紅綠燈，而有人過來與
      他打招呼的情形，但是我不知道該人是誰，與李和家是何
      關係。（問：妳剛剛稱有人過來與李和家打招呼，時間為
      何？）我不可能記得，因為我陪李和家回去看他女兒，有
      白天也有晚上，所以我也不記得是白天或是晚上等語（見
      原審卷第179頁背面至第180頁背面），證人王秀玉之前揭
      證詞亦顯難據為被告並未販賣甲基安非他命予證人林正雄
      之有利證據。至證人王秀玉雖於原審證稱並未看過被告販
      賣毒品乙節，然證人王秀玉自承其並未與被告同居，被告
      僅偶爾會到其住處過夜，且白天亦會外出「上班」等語（
      見原審卷第180頁），顯見證人王秀玉並非無時無刻均與
      被告相處在一起，被告復業於本院訊問、準備程序及審理
      時坦承有販賣第二級毒品甲基安非他命予證人林正雄之事
      實（見本院卷第33頁背面、第62頁背面、第78頁背面），
      是證人王秀玉此部分之證詞亦難執為被告有利認定之依據
      。
    7.又按「安非他命」 (Amphetamine-like）係屬毒品危害防
      制條例第2條第2項第2款所列之第二級毒品，「甲基安非
      他命」則屬同條項款附表（即其附表二編號89）所載之相
      類製品，依行政院衛生署管製藥品管理局之相關函釋，二
      者雖多為硫酸鹽或鹽酸鹽，可溶於水，為白色、略帶苦味
      之結晶，但使用劑量及致死劑量，仍屬有別，且目前國內
      發現者似都為甲基安非他命之鹽酸鹽（參見司法院編印之
      「法官辦理刑事案件參考手冊（一）」第282、292、293
      頁），可見安非他命與甲基安非他命，係毒性有差別之第
      二級毒品。是證人林正雄雖在偵訊中將「甲基安非他命」
      誤稱為「安非他命」，惟此僅係一般口語習用之稱呼，然
      現時國內施用毒品者施用之安非他命類藥物，實以「甲基
      安非他命」為常，鮮有為「安非他命」者，再者，本件檢
      察官亦起訴被告係販賣「甲基安非他命」予林正雄，被告
      及其辯護人於本院審理中亦均未爭執係販賣「甲基安非他
      命」予證人林正雄，足認被告係販賣甲基安非他命予林正
      雄無誤，併此敘明。
    8.據上所述，被告確有於事實欄二、(二)至(三)所述（即附表二
      所示）與證人林正雄電話聯繫後，交付第二級毒品甲基安
      非他命予證人林正雄2次，並各向證人林正雄收取1千元價
      金之事實，堪予認定。
三、按販賣毒品之所謂販賣行為，須行為人主觀上有營利意圖，
    且客觀上有販入或賣出毒品行為，即足構成，至於實際上是
    否已經獲利，則非所問；必也始終無營利之意思，而以原價
    或低於原價有償讓與他人，方難謂為販賣行為，而僅得以轉
    讓罪論處（最高法院93年度台上字第1651號判決要旨參照）
    。又販賣毒品海洛因、甲基安非他命本無一定價格，各次買
    賣之價格，當亦各有差異，隨供需雙方之資力、關係之深淺
    、需求之數量、貨源之充裕與否、販賣者對於資金之需求如
    何及殷切與否，以及政府查緝之態度，進而為各種不同之風
    險評估，而為機動性之調整，是其價格標準，自非一成不變
    ，且販賣者從各種「價差」或「量差」或係「純度」謀取利
    潤方式，或有差異，然其所圖利益之非法販賣行為目的，則
    屬相同，並無二致。衡諸販賣毒品之利得，除坦承價量俱臻
    明確外，委難查得實情，然毒品海洛因、甲基安非他命量微
    價高，依一般社會通念以觀，販賣行為在通常情形下均係以
    牟利為其主要誘因及目的，從而，舉凡有償交易，除足反證
    確另基於某種非圖利本意之關係外，通常尚難因無法查悉其
    販入價額作為是否高價賣出之比較，諉無營利之意思，阻卻
    販賣犯行之追訴。查被告為附表一所示販賣海洛因及附表二
    所示販賣甲基安非他命之犯行，均已經調查屬實，詳如上述
    ，雖均未察知各該次販賣毒品之確實數量，且因毒品復無固
    定價格，而無從確知被告獲利金額若干，惟毒品危害防制條
    例所處罰之「販賣」毒品罪，所著重者為在主觀上有藉以牟
    利之惡性，及對毒品之擴散具有較有償或無償轉讓行為更嚴
    重之危害性，被告「營利」之意圖係從客觀之社會環境、情
    況及證人、物證等資料，依據證據法則綜合研判認定。本院
    審酌被告販賣1次海洛因予證人陳志明；販賣2次甲基安非他
    命予證人林正雄，所分別涉犯販賣第一級毒品、販賣第二級
    毒品犯行，俱屬重罪，倘於買賣之過程中無利可圖，被告何
    必甘冒觸犯刑罰之高度風險，親自為證人陳志明、證人林正
    雄奔走送交毒品？並考量社會大眾均知買賣毒品海洛因、甲
    基安非他命係非法行為之客觀社會環境，及本案並無跡證足
    認被告係按同一價量委買或轉售之情，堪認被告上述交付海
    洛因1次予證人陳志明；交付甲基安非他命2次予證人林正雄
    【此部分佐以證人林正雄與被告於100年3月2日下午6時2分
    49秒許之通話內容（見警卷第37頁正背面）及證人林正雄就
    此部分於偵訊及原審審理時之證詞（參上開理由欄貳、二、
    (二)4.所述），被告於該通話中，在證人林正雄向其詢問4分
    之1錢之甲基安非他命價錢如何時，乃向證人林正雄告稱「
    目前講白點，我都踏一《指賺取利潤1千元之意》」），足
    徵被告販賣甲基安非他命，有營利賺取利潤之意圖】，並分
    別向證人陳志明、林正雄收取如附表一、二所示之交易價金
    ，顯均係基於營利之意圖所為，自分屬販賣第一級毒品海洛
    因、第二級毒品甲基安非他命，至為明確。
四、此外，復有被告持用之上開扣押行動電話照片2 張、證人林
    正雄持用之0000000000號行動電話照片2張（見警卷第87頁
    、偵查卷第68頁）、證人陳志明申設持用之0000000000號行
    動電話查詢資料（見警卷第30頁、原審卷第85頁）、證人林
    正雄持用之0000000000號行動電話查詢資料（見警卷第102
    頁）在卷可參，以及被告所有之門號0000000000號SIM卡1張
    （查扣時內裝載於被告所有，然與本案無關之諾基亞廠牌序
    號為000000000000000號之手機內）扣案可資佐證。
五、綜上所述，本案事證明確，被告意圖營利，為事實欄二、(一)
    所述（即附表一所示）販賣第一級毒品海洛因予證人陳志明
    ，及意圖營利，為事實欄二、(二)至(三)所述（即附表二所示）
    販賣第二級毒品甲基安非他命予證人林正雄共計2次之犯行
    ，均堪予認定，應依法論科。
六、論罪科刑之理由：
  (一)按海洛因、甲基安非他命分別為毒品危害防制條例第2條第2
    項第1款、第2款所定列管之第一級、第二級毒品，任何人不
    得非法持有、販賣。是核被告就事實欄二、(一)所為，係犯毒
    品危害防制條例第4條第1項之販賣第一級毒品罪；就事實欄
    二、(二)至(三)所為，均係犯同條例第4條第2項之販賣第二級毒
    品罪。被告上開各次販賣而持有第一級、第二級毒品之低度
    行為，分別為各該次販賣第一級、第二級毒品之高度行為所
    吸收，均不另論罪。被告所犯附表一所示1次販賣第一級毒
    品罪及附表二所示2次販賣第二級毒品罪，犯意各別，行為
    互殊，應予分論併罰。查被告曾於94年間，因施用第一級毒
    品案件，經臺灣彰化地方法院於94年8月22日以94年度訴字
    第1188號判決判處有期徒刑7月確定，於95年5月12日執行完
    畢之事實，有臺灣高等法院被告前案紀錄表1份附卷可按，
    其於受有期徒刑執行完畢後，5年以內故意再犯本案如附表
    一及附表二所示有期徒刑以上之3罪，均為累犯，除法定本
    刑為死刑、無期徒刑部分，依法不得加重外，其法定本刑為
    有期徒刑、罰金刑部分，均應依刑法第47條第1項規定，各
    加重其刑。
  (二)復查，被告所為本案附表一所示1次販賣海洛因之對象僅1人
    ，取得之價金僅5百元，僅屬零星小額，揆其販賣情節，因
    價格、數量尚微，相對於長期大量販賣第一級毒品海洛因予
    他人以賺取巨額利潤之大毒梟而言，其對社會治安及國民健
    康之危害顯然較小，從被告犯案情狀對照販賣第一級毒品罪
    之法定本刑為「死刑或無期徒刑，處無期徒刑者，得併科新
    臺幣2000萬元以下罰金」，顯情輕法重，難謂符合罪刑相當
    性及比例原則，更無從與大毒梟之惡行有所區隔，是認被告
    犯罪情狀相較於法定之重刑，在客觀上已足以引起一般人之
    同情，情節尚堪憫恕，是就被告所犯附表一販賣第一級毒品
    之罪，應適用刑法第59條規定，酌量減輕其刑。被告所犯上
    開1次販賣第一級毒品之犯行，有前述加重、減輕其刑之事
    由，就附表一所犯販賣第一級毒品罪之法定刑為罰金刑部分
    應依法先加後減，至於就附表一所犯販賣第一級毒品罪之法
    定刑為死刑、無期徒刑部分則僅予減輕其刑。至被告所犯附
    表二所示2次販賣第二級毒品罪部分，其法定本刑為「處無
    期徒刑或7年以上有期徒刑，得併科新臺幣1千萬元以下罰金
    。」立法者當已予法院就此部分行為人犯罪情節輕至重為量
    刑之區間，是本院認就被告前開2次販賣第二級毒品罪之法
    定刑為量刑，應符合罪刑相當性及比例原則，當無使一般人
    認失之過苛，有情輕法重、情堪憫恕及予人有無從與大毒梟
    之惡行區隔之情，是依被告該等販賣第二級毒品犯行之犯罪
    情狀，均難認有何客觀上足以引起一般人同情之情節，當無
    適用刑法第59條減輕其刑規定之餘地，併此敘明。
七、駁回上訴之理由：
    原審認被告犯罪事證明確，適用毒品危害防制條例第4條第1
    項、第2項、第19條第1項，刑法第11條、第47條第1項、第
    59條、第51條第5款、第9款之規定，審酌被告明知海洛因、
    甲基安非他命分別為法所列管之第一級、第二級毒品，使用
    容易成癮，濫行施用，非但對施用者身心造成傷害，且多有
    施用致死之案例，而因其成癮性，常使施用者經濟地位發生
    實質改變而處於劣勢，容易造成家庭破裂戕害國力，為國家
    嚴格查禁之違禁物，仍不顧其販賣對象可能面臨之困境，加
    以販賣，其販賣行為助長毒品流通，致生危害於社會及他人
    身體健康甚鉅，暨考量其犯罪動機、目的、手段、智識程度
    、生活狀況、經濟狀況、素行、犯後態度等一切情狀，分別
    量處如附表一、二主文欄所示之刑（含主刑及從刑，沒收部
    分詳後敘），並定其應執行之刑為有期徒刑十六年六月，沒
    收部分併執行之（最高法院90年度台上字第7835號判決意旨
    參照）。經核原判決認事用法及量刑，並無不合。被告上訴
    意旨略以：證人陳志明於警詢、偵查及審理時之證詞反覆不
    一，不足為被告確有販賣第一級毒品之證明；被告販賣毒品
    僅有二、三次，非以販賣毒品為常業，所涉不法犯行尚屬輕
    微，且被告雙親年事已高，家中復有稚子待哺，原審量刑過
    苛，爰提起上訴請求從輕量刑云云。查證人陳志明所為證言
    雖有反覆不一之情形，惟業經原判決詳敘對於證人陳志明所
    證認事採證之理由（詳理由欄貳、一、4.），被告未具體指
    摘原判決就此部分有何認事採證之違誤，指摘原判決不當，
    難認有據。又按刑罰之量定，屬法院自由裁量之職權行使，
    應審酌刑法第57條所列各款事由及一切情狀，為酌量輕重之
    標準，並非漫無限制；量刑輕重係屬事實審法院得依職權自
    由裁量之事項，苟已斟酌刑法第57條各款所列情狀而未逾越
    法定刑度，不得遽指為違法；且在同一犯罪事實與情節，如
    別無其他加重或減輕之原因，下級審量定之刑，亦無過重或
    失輕之不當情形，則上級審法院對下級審法院之職權行使，
    原則上應予尊重（最高法院72年台上字第6696號、75年台上
    字第7033號判例及85年度台上字第2446號判決意旨參照）。
    原審既已依刑法第57條之規定，審酌被告上開一切情狀而於
    法定刑度內量處罪刑，難認過重，且被告於本院審理時未再
    提出其他有利之證據，本院自應尊重原審科刑衡度之職權行
    使，是被告上訴指摘原審量刑過重並請求從輕量刑云云，要
    難採取。本件被告上訴意旨所陳均無理由，上訴應予駁回。
八、關於沒收部分：
  (一)供犯罪所用之物：
    1.扣案之門號0000000000號SIM卡（不含外裝之諾基亞廠牌
      序號為000000000000000號之手機），係被告所有，此業
      據被告坦承在卷（見原審卷第15頁背面、第182頁背面至
      第183頁），為供其犯附表二編號2所示該次販賣第二級毒
      品犯罪時用以與購毒者聯絡之用，已如上述，原審依毒品
      危害防制條例第19條第1項之規定，於被告所犯附表二編
      號2所示該次販賣第二級毒品罪之主文項下，宣告沒收，
      並無不合。
    2.未扣案之門號0000000000號SIM卡（不含外裝之不詳廠牌
      序號為000000000000000號之手機），係被告所有，此據
      被告供述在卷（見原審卷第15頁背面、第182頁背面至第
      183頁），為供其犯附表一所示販賣第一級毒品罪及附表
      二編號1所示販賣第二級毒品犯罪時用以與購毒者聯絡之
      用，已如上述，原審依毒品危害防制條例第19條第1項之
      規定，於被告所犯附表一所示販賣第一級毒品罪及附表二
      編號1所示販賣第二級毒品罪之主文項下，宣告沒收，如
      全部或一部不能沒收時，追徵其價額，亦無不合。
  (二)犯罪所得財物：
    1.按犯毒品危害防制條例第4條之罪者，其供犯罪所用或因
      犯罪所得之財物應予沒收，如全部或一部不能沒收時，追
      徵其價額或以其財產抵償之，該條例第19條第1項規定甚
      明。由此項規定觀之，必限於所得者為金錢以外之其他財
      物而無法沒收時，始應追徵其價額。如所得財物為金錢而
      無法沒收時，則應以其財產抵償之，不發生追徵價額之問
      題（最高法院89年度台上字第6946號、91年度台上字第55
      83號判決要旨參照）。且該條規定屬相對沒收主義之立法
      ，依該條規定宣告沒收者，以屬於被告所有之供犯罪所用
      或因犯罪所得之物為限（最高法院93年度台上字第462號
      判決意旨參照）。又所謂「其因犯罪所得之財物」，並不
      以當場搜獲扣押者為限；而販賣毒品所得之對價，不問其
      中何部分屬於成本，何部分屬於犯罪所得之財物，應均予
      沒收，始與上開法條之規定符合；且因犯罪所得之財物，
      亦不能與正常營利事業計算營利所得之情形，相提並論（
      最高法院65年度第5次刑庭庭推總會議決議意旨參照）。
      又毒品危害防制條例第19條第1項規定，犯販賣毒品罪者
      ，其犯罪所得之財物均沒收之，係採義務沒收主義。故販
      賣毒品所得之對價，不問其中成本若干，利潤多少，均應
      全部諭知沒收，貫徹政府查禁煙毒之決心，以符立法本旨
      （最高法院91年度台上字第2419號判決意旨參照）。
    2.經查，被告所為附表一所示1次販賣海洛因犯行；附表二
      所示2次販賣甲基安非他命犯行，各該次販毒獲取之價金
      ，依被告與交易對象之交易狀態，均已經收取，雖均未扣
      案，惟無法證明已經滅失，均屬被告犯毒品危害防制條例
      第4條第1項之罪所得之財物，原審依毒品危害防制條例第
      19條第1項規定，於被告所犯各販賣第一級毒品罪、販賣
      第二級毒品罪項下諭知沒收，如全部或一部不能沒收時，
      以被告之財產抵償之，核與法律規定相符。
  (三)不予宣告沒收之物：
    扣案諾基亞廠牌手機1支（序號為000000000000000號，不含
    內裝之0000000000號門號卡），雖據被告供稱為其所有，其
    前後將該手機分別裝入0000000000號、0000000000號門號卡
    ，用以與購毒者證人陳志明、林正雄聯繫（見原審卷第183
    頁背面），然查，觀諸卷附被告0000000000號、0000000000
    號行動電話通聯紀錄，可知被告於附表一、二所示分別與證
    人陳志明、林正雄聯繫交易毒品時所用之手機序號應為0000
    00000000000號，而非扣案諾基亞廠牌手機（序號為0000000
    00000000號），堪認被告前開所述應係記憶錯誤所致，又本
    案復查無證據顯示扣案諾基亞廠牌手機與被告本案販賣毒品
    犯罪有關，是原審不予宣告沒收扣案諾基亞廠牌手機，並無
    不當。至未扣案不詳廠牌序號為000000000000000號之手機
    ，雖為被告為附表一、二所示販賣毒品犯罪時分別用以裝入
    其所有之門號0000000000號、0000000000號SIM卡以分別與
    證人陳志明、林正雄聯繫交易毒品之用，原審審酌並未扣案
    ，且並無證據顯示為被告所有，不予宣告沒收，並無不合。
參、據上論斷，應依刑事訴訟法第368條，判決如主文。
本案經檢察官周穎宏到庭執行職務。
中    華    民    國    100    年    11   月    16    日
            刑事第十庭     審判長法  官  江  錫  麟
                                 法  官  陳      葳
                                 法  官  胡  文  傑
以上正本證明與原本無異。
如不服本判決應於收受送達後10日內向本院提出上訴書狀，其未
敘述上訴之理由者，並得於提起上訴後10日內向本院補提理由書
（均須按他造當事人之人數附繕本）「切勿逕送上級法院」。
                                 書記官  張  惠  彥
中    華    民    國    100    年    11   月    16    日
附表一：
┌──┬────┬────┬────────┬──────┬────────┐
│編號│購毒者  │交易時間│交易地點        │聯繫交易時間│原判決諭知罪刑主│
│    │        │（民國）│                │、方式及交易│文              │
│    │        │        │                │價格（價金- │                │
│    │        │        │                │新臺幣）    │                │
├──┼────┼────┼────────┼──────┼────────┤
│ 1  │陳志明  │右述通話│在陳志明位於彰化│陳志明於10│李和家販賣第一級│
│    │        │後之同日│縣花壇鄉永春村彰│0年3月2日上 │毒品，累犯，處有│
│    │        │下午5時 │員路1段456巷7號 │午11時28分49│期徒刑拾伍年貳月│
│    │        │許。    │住處門前空地。  │秒許、同日│，未扣案門號卡壹│
│    │        │        │                │下午3時57分4│張（門號０九五三│
│    │        │        │                │秒許，以其所│二二八四三七號）│
│    │        │        │                │使用之092851│沒收，如一部或全│
│    │        │        │                │4910號行動電│部不能沒收時，應│
│    │        │        │                │話與李和家使│追徵其價額；未扣│
│    │        │        │                │用之00000000│案販賣第一級毒品│
│    │        │        │                │37號行動電話│所得財物新臺幣伍│
│    │        │        │                │通話聯繫交易│佰元沒收，如全部│
│    │        │        │                │海洛因事宜後│或一部不能沒收時│
│    │        │        │                │，李和家即於│，以其財產抵償之│
│    │        │        │                │左列交易時間│。              │
│    │        │        │                │、地點，販賣│                │
│    │        │        │                │第一級毒品海│                │
│    │        │        │                │洛因1小包予 │                │
│    │        │        │                │陳志明，並向│                │
│    │        │        │                │陳志明收取5 │                │
│    │        │        │                │百元之價金，│                │
│    │        │        │                │而完成交易。│                │
└──┴────┴────┴────────┴──────┴────────┘
附表二：
┌──┬────┬────┬────────┬──────┬────────┐
│編號│購毒者  │交易時間│交易地點        │聯繫交易時間│原判決諭知罪刑主│
│    │        │（民國）│                │、方式及交易│文              │
│    │        │        │                │價格（價金- │                │
│    │        │        │                │新臺幣）    │                │
├──┼────┼────┼────────┼──────┼────────┤
│ 1  │林正雄  │右述通話│彰化縣彰化市中央│林正雄於10│李和家販賣第二級│
│    │        │後之同日│路8號附近之某當 │0年3月5日下 │毒品，累犯，處有│
│    │        │即100年3│鋪前。          │午7時23分45 │期徒刑柒年貳月，│
│    │        │月5日下 │                │秒許、同日│未扣案門號卡壹張│
│    │        │午7時55 │                │下午7時31分 │（門號０九五三二│
│    │        │分、56分│                │58秒許、同│二八四三七號）沒│
│    │        │許。    │                │日下午7時54 │收，如一部或全部│
│    │        │        │                │分32秒許，以│不能沒收時，應追│
│    │        │        │                │其所使用之09│徵其價額；未扣案│
│    │        │        │                │00000000號行│販賣第二級毒品所│
│    │        │        │                │動電話與李和│得財物新臺幣壹仟│
│    │        │        │                │家使用之0953│元沒收，如全部或│
│    │        │        │                │228437號行動│一部不能沒收時，│
│    │        │        │                │電話通話聯繫│以其財產抵償之。│
│    │        │        │                │交易甲基安非│                │
│    │        │        │                │他命事宜後，│                │
│    │        │        │                │李和家即於左│                │
│    │        │        │                │列交易時間、│                │
│    │        │        │                │地點，販賣第│                │
│    │        │        │                │二級毒品甲基│                │
│    │        │        │                │安非他命1 包│                │
│    │        │        │                │予林正雄，並│                │
│    │        │        │                │向林正雄收取│                │
│    │        │        │                │價金1千元， │                │
│    │        │        │                │而完成交易。│                │
├──┼────┼────┼────────┼──────┼────────┤
│ 2  │林正雄  │右述通話│彰化縣花壇鄉某陸│林正雄於10│李和家販賣第二級│
│    │        │後之同日│橋附近之巷口。  │0年4月11日下│毒品，累犯，處有│
│    │        │即100 年│                │午6時56分20 │期徒刑柒年貳月，│
│    │        │4 月11日│                │秒許、同日│扣案門號卡壹張（│
│    │        │下午7 時│                │下午7 時0 分│門號０九六０六八│
│    │        │30分許  │                │10秒許，以04│七三五八號，不含│
│    │        │        │                │00000000號公│外裝之手機）沒收│
│    │        │        │                │共電話，及於│；未扣案販賣第二│
│    │        │        │                │同日下午7 │級毒品所得財物新│
│    │        │        │                │時1 分2 秒許│臺幣壹仟元沒收，│
│    │        │        │                │、同日下午│如全部或一部不能│
│    │        │        │                │7 時18分40秒│沒收時，以其財產│
│    │        │        │                │許、同日下│抵償之。        │
│    │        │        │                │午7 時27分12│                │
│    │        │        │                │秒許，以其所│                │
│    │        │        │                │使用之093046│                │
│    │        │        │                │8205號行動電│                │
│    │        │        │                │話，與李和家│                │
│    │        │        │                │使用之096068│                │
│    │        │        │                │7358號行動電│                │
│    │        │        │                │話通話聯繫交│                │
│    │        │        │                │易甲基安非他│                │
│    │        │        │                │命事宜後，李│                │
│    │        │        │                │和家即於左列│                │
│    │        │        │                │交易時間、地│                │
│    │        │        │                │點，販賣第二│                │
│    │        │        │                │級毒品甲基安│                │
│    │        │        │                │非他命1 包予│                │
│    │        │        │                │林正雄，並向│                │
│    │        │        │                │林正雄收取價│                │
│    │        │        │                │金1 千元，而│                │
│    │        │        │                │完成交易。  │                │
└──┴────┴────┴────────┴──────┴────────┘